臺灣新北地方法院行政訴訟判決
                                      110年度交字第767號
原      告  徐苗藻
            許芳瑜
被      告  新北市政府交通事件裁決處
                    
代  表  人  李忠台（處長）
                    
訴訟代理人  黃曉妍律師

上列當事人間因交通裁決事件，原告徐苗藻不服被告民國110年1
0月25日新北裁催字第48-CT0000000號裁決，另原告許芳瑜不服
被告民國111年2月21日新北裁催字第48-CT000000A號裁決，向本
院一同提起行政訴訟，本院判決如下：
    主  文
一、原告之訴駁回。
二、訴訟費用新臺幣300元由原告負擔。
    事實及理由
壹、程序方面：
一、原告不服被告所為道路交通管理處罰條例第8條之裁決而提
    起撤銷訴訟，依行政訴訟法第237條之1，應適用交通裁決事
    件訴訟程序。本件因卷證資料已經明確，本院依同法第237 
    條之7規定，不經言詞辯論，直接裁判。
二、按行政訴訟法第237條之4第2項第1款、第4款：「地方法院
    行政訴訟庭收受前條起訴狀後，應將起訴狀繕本送達被告。
    被告收受起訴狀繕本後，應於20日內重新審查原裁決是否合
    法妥當，並分別為如下之處置：一、原告提起撤銷之訴，被
    告認原裁決違法或不當者，應自行撤銷或變更原裁決。但不
    得為更不利益之處分。四、被告重新審查後，不依原告之請
    求處置者，應附具答辯狀，並將重新審查之紀錄及其他必要
    之關係文件，一併提出於管轄之地方法院行政訴訟庭。」，
    此係新修正行政訴訟法（於民國〈下同〉100年11月23日修正
    公布），基於交通裁決事件所具質輕量多之特殊性質，並為
    使法律關係及早確定，於是創設「重新審查」之特別救濟機
    制，而免除訴願之前置程序，使原處分機關能再次自我審查
    原裁決是否合法妥當，滿足依法行政之要求，並可兼顧當事
    人之程序利益，避免當事人不必要之時間、勞力、費用之浪
    費，亦可達成司法資源之有效利用。如原處分機關審查結果
    認原裁決確有違法或不當之情事，自可撤銷或變更原裁決，
    並就同一違規事實為新裁決並為答辯，至於此變更後之新裁
    決如仍非完全依原告之請求處置，依行政訴訟法第237條之4
    第3項規定之反面解釋，自不應視為原告撤回起訴，管轄法
    院仍應就原處分機關變更後所為之新裁決及答辯為審判對象
    ，繼續進行審理。查被告本以110年10月25日新北裁催字第4
    8-CT000000A號違反道路交通管理事件裁決書，裁處原告許
    芳瑜吊扣汽車牌照3個月。嗣經原告許芳瑜不服，提起行政
    訴訟，本院依職權移請被告重新審查後，被告乃改以111年2
    月21日新北裁催字第48-CT000000A號違反道路交通管理事件
    裁決書，裁處原告許芳瑜吊扣汽車牌照3 個月（違規事實及
    違反法條均未變更，僅刪除原載關於汽車牌照逾期不繳送之
    處理部分），而因原告許芳瑜於起訴時即訴請撤銷原裁處之
    全部處罰內容，故上開新裁決顯非完全依原告許芳瑜之請求
    處置，依照前述說明，本院就此部分司法審查之對象自應為
    被告111年2月21日新北裁催字第48-CT000000A號違反道路交
    通管理事件裁決書。
貳、實體方面：
一、爭訟概要：
    緣原告徐苗藻於110年2月6日23時18分，駕駛原告許芳瑜所
    有之車牌號碼00-0000號自用小客車（下稱系爭車輛）而行
    駛過新北市○○區○○路000號前（往三芝區方向）約25公尺至3
    2公尺處時，經新北市政府警察局淡水分局交通分隊警員於
    新北市○○區○○路000號前，以非固定式照相式雷達測速儀測
    得其時速為124公里〈測距：約25-35公尺〉而予以拍照採證（
    速限為時速60公里，且於違規地點前方約141.4公尺至148.4
    公尺處，設有明顯之測速取締標誌「警52」），因當場不能
    攔截製單舉發，嗣經新北市政府警察局淡水分局交通分隊依
    據測速採證照片而以其有「速限60公里，經測時速為124公
    里，超速64公里（逾60公里至80公里以內）、駕駛人行車速
    度超過規定之最高時速60公里以上（處車主）」之違規事實
    ，乃於110年3月2日填製新北市政府警察局新北市警交大字
    第CT0000000號舉發違反道路交通管理事件通知單對系爭車
    輛之車主（即原告）逕行舉發，記載應到案日期為110年3月
    2日前，並於110年3月2日移送被告處理，原告徐苗藻於110
    年3月7日透過「交通違規申訴」系統陳述不服舉發，另原告
    許芳瑜亦填具「違規移轉駕駛人申請書」辦理歸責實際駕駛
    人為原告徐苗藻事宜。嗣被告因認原告徐苗藻駕駛系爭車輛
    而有「行車速度，超過規定之最高時速逾60公里至80公里以
    內」之違規事實，乃依道路交通管理處罰條例第43條第1項
    第2款、第24條（第1項第3款）、第63條第1項（第3款）、
    第85條第1項及違反道路交通管理事件統一裁罰基準表等規
    定，以110年10月25日新北裁催字第48-CT0000000號違反道
    路交通管理事件裁決書（下稱原處分一），裁處原告徐苗藻
    罰鍰新臺幣（下同）8,000元、記違規點數3點，並應參加道
    路交通安全講習；另認原告許芳瑜所有之系爭車輛經駕駛而
    有「行車速度超過規定之最高時速60公里以上（處車主）」
    之違規事實，乃依修正前即行為時道路交通管理處罰條例第
    43條第4項（前段）及違反道路交通管理事件統一裁罰基準
    表等規定，以111年2月21日新北裁催字第48-CT000000A號違
    反道路交通管理事件裁決書（下稱原處分二），裁處原告許
    芳瑜吊扣汽車牌照3個月。原告均表不服，遂提起本件行政
    訴訟。
二、原告起訴主張及聲明：
（一）主張要旨：
   1、員警未依行政程序，在未經主管機關審核之路段違規違法
      執法；關於「淡金路162號」的執法地點：
　　⑴在舊的新北市「固定式及移動式科學儀器執法地點〈109年8
      月12日，局長黃宗仁〉（應係「移動式測速照相執法地點〈
      109年11月20日，局長陳擇文〉」之誤繕）公告中，並不包
      含在内，淡水區僅4處地點是警局審核通過的合法的執法
      地點，這4處移動式地點如下：
      ①291 淡水區民權路臺2線0.1K(往北市)。
      ②292 淡水區淡金路一段忠愛街口（往臺北)。
      ③293 淡水區北新路一段297號（下山方向)。
      ④294 淡水區淡金路187號（往臺北)。
      資料來源：臺東縣警察局交通隊警察隊
      發布日：109/11/23截止日：110/05/22 (註：新北市交通
      警察相關網頁毀損無效或資料已不見)〔https://www.ttcp
      b.gov.tw/traffic/home.jsp?mserno=000000000000&sern
      o=000000000000&contlink=ap/news_view.jsp&dataserno
      =000000000000〕。
    ⑵在新的新北市「固定式及移動式科學儀器執法地點」〈110
      年11月20日，局長陳擇文〉（應係「110年8月12日，局長
      黃宗仁」之誤繕）公告中，新增其中；淡水區除原有4處
      警局審核通過的合法的執法地點，另新增5處。這9處「移
      動式」執法地點如下：
      ①320淡水區民權路臺2線0.1K(往北市○0○0000
      ○000○○區○○路0段○○街○○○○○○0○0000
      ○000○○區○○路0段000號（下山方向）(原293)
      ④323淡水區淡金路187號（往臺北）(原294)
      ⑤324淡水區北新路1段335號(上山方向）
      ⑥325淡水區淡金路162號(往三芝）
      ⑦326淡水區中正東路2段91號對向（往臺北）
      ⑧327淡水區中正東路2段179號（往淡水）
      ⑨328淡水區淡金路1段547號（往臺北）
     資料來源：新北市政府警察局交通大隊發佈日：110年08月
     18日（https：//www.traffic.police.ntpc.gov.tw/cp-00
     00-00000-00.html）。
   ⑶由上開資料可知，原告徐苗藻與許芳瑜在行駛淡金路162號
     前（往三芝）時，雖然行為事實是超速，但是舉證日期是
     「中華民國110年2月6日23時18分」，代表當時該路段，並
     不在公告審核通過的執法路段。該路段應適用舊公告（即
     黃宗仁局長〈應係「局長陳擇文」之誤繕）簽發該份之公告
     ）。即使員警儀器合格，但是於非審核路段執法就是「違
     規執法」。可見員警架設「移動式」測速照相於非公告的
     路段未經主管核定，違反正當行政程序。違反程序的執法
     就有損公信力與公權力的正確性與正當性。依據「取締一
     般交通違規作業程序」與「内政部警政署交通違規稽查與
     輕微違規勸導作業注意事項規定」中明確提及：測速照相
     地點需經警察機關規劃，或是透過地方道安會報、交通主
     管機關決議來設置，測速照相設備地點應定期在機關網站
     公告，有異動要隨時更新；「移動式」採證執法，應由主
     管機關審核執勤地點舆項目，核定後執行；「固定式照相
     點」依法要公開上網公告。「移動式照相點」依法雖不需
     公告，但設置地點須經核定，雖然「移動式」依法不需公
     告（但Google「移動式」測速照相公告，皆能發現各縣市
     交通警察隊皆於2020已開始公告於官方網站，供民眾與用
     路人查閱），既然公告，就代表是主管機關核定可執法的
     路段，並即時更新，讓用路人更能明確的知道執法相關資
     訊，否則就是誤導用路人，使用路人權益受損。審核通過
     的路段名單，可以依法不公告，但是公告代表必定是審核
     通過的結果，相對的，未在公告名單上，就是不在執法規
     劃審核通過的範圍，不然何需公告給大眾與用路人知道相
     關資訊？員警違法舉發超速，侵害人民自由及隱私權，程
     序瑕疵無法事後補正，無論有沒有超速，被告都應審酌，
     並依權責簽結，而非開罰。違規執法，更讓民眾在不知有
     「移動式」測速狀態下，遭非法開單，讓民眾陷於法律不
     對等地位關係，權利益受損（此可參考過往判決)。
   ⑷根據聯合報媒體報導「防疫兼顧交通安全新北警公布移動式
     測速相地點(10：58 2021/06/27中時王揚傑），内文資料
     圖片指出，淡水區公告的4個移動測速如下（如附件資料圖
     ）：
　   ①69淡水區北新路1段297號（下山方向）
     ②70淡水區北新路1段335號（上山方向）
     ③71淡水區中正東路2段91號對向（往臺北）
     ④72淡水區中正東路2段179號（往淡水）
     由此可知淡金路162號前（往三芝）在當時並未在審核公告
     的路段内，實屬員警未依規定的違規執法〔資料來源：http
     s://www.chinatimes.com/realtimenews/00000000000000-
     000000?chdtv〕。
  2、標誌告示設立未合乎規範：
   ⑴未依規定距離放置告示：
     GOOGLE MAP街景上沒能看到告示。
   ⑵員警執勤要件規範（道路交通管理處罰條例第7條之2規定）
     ：
     ①一般道路於100-300公尺前需設立「明顯」告示，由GOOGL
       E MAP得知並沒有明顯告示，且於夜間。根據台北市之前
       相同案例，議員戴錫欽指出臨時告示牌，應改為内照式
       ，置於路旁兩側。
     ②設置告示應符合高度，下緣不得低於120公分，返回現場
       查看，實際標示設置高度約為80-100公分。
     ③使用巡邏車輛執勤須有「明顯標示」，員警執勤車輛躲藏
       於路邊眾多車輛裡，路邊車輛也遮蔽警用告示巡邏燈，
       民眾於夜間行駛無從辨識有員警車輛執法。
  3、由附件圖片得知員警設立告示於不明顯處：
   ⑴擺設告示於路中分隔島電燈桿，圖片中根本查看不易，特別
     内側車道視線幾乎被輕軌橋墩遮蔽。
   ⑵擺設距離從加油站到拍攝地不足100公尺。
   ⑶擺設高度下緣明顯低於120公分。
   ⑷員警值勤車輛藏匿於路邊眾多車輛中，造成民眾明顯不易辨
     識。
  4、經告訴人申訴後，淡水交通大隊隔沒幾個月隨即把標誌告
     示，從移動式可調整改為固定式的告示，並調整高度，代
     表確實有疏失，更代表作賊心虛或是執法瑕蔽，企圖掩蓋
     證據，網站公告「移動式」資料也是如此。故原告認為新
     北市政府警察局交通大隊應該承認疏失，而非私自補正疏
     失又違規執法讓民眾買單。 
（二）聲明：
　 1、原告徐苗藻：原處分一撤銷。
　 2、原告許芳瑜：原處分二撤銷。　
三、被告答辯及聲明：
（一）答辯要旨：
   1、依內政部警政署交通違規稽查與輕微違規勸導作業注意事
      項中關於以非固定式儀器採證舉發略以:「…以『非固定式』
      科學儀器採證違規時，其執勤地點、項目應經主管核定…
      」規定之，經查本件取締現場照片，取締當時使用之測速
      儀器為非固定式測速相機，執勤地點為「淡水區淡金路16
      2號(往三芝)」、值勤項目為「守望交整-測速照相」，有
      勤務分配表在卷可稽，且該勤務表業經主管簽核，員警於
      值勤時亦有著員警制服，是以，員警取締舉發行為自符上
      揭作業事項規定，取締舉發行為合於法制要求。
　 2、依原舉發現場照片所示，可見系爭路段確實設有「警52」
      與「限5」標牌，且路面劃有速限60標線，又自原舉發單
      位繪製之違規現場圖及實地測量影像(「IMG_0356.MOV」0
      0：00：00~00：01：51)，可知測速告示牌設置地點距離
      實際測得違規地點相距116.4公尺，合於「100公尺以上、
      300公尺以下」之規定，故系爭警告標牌之設置符合道路
      交通管理處罰條例第7條之2第3項規定；另系爭車輛之時
      速係由合格檢驗之測速儀器所測得，行為時測得之時速為
      124公里，顯逾系爭路段限速60公里之規定，違規事實明
      確，依法舉發並無違誤，隨卷檢附測速照相儀器之合格審
      驗儀器之證明書，供審查依據。
   3、原告固稱測速照相地點未公告於網站，然依道路交通管理
      處罰條例第7條之2第2項規定，原告所違反者為同項第9款
      「行車速度超過規定之最高速限或低於規定之最低速限」
      之違規，不屬應定期公告情形之列，且參酌高雄高等行政
      法院104年度交上字第29號判決意旨，系爭路段已依規定
      設置警52及限5標牌，已足使駕駛人預見前有測速之取締
      ，故取締地點是否公告於網站並不影響舉發行為之合法性
      。
   4、至於原告所稱「警52」牌面設計不足120公分等語，參酌
      臺灣臺北地方法院109年度交字第402號判決略以:「…上開
      有關標誌設置之高度、位置等項僅係原則性之規定，並非
      限制交通主管機關不得依據當地之實際路況、行車流量、
      行車速度及交通安全等情況而為設置標誌之裁量權限，此
      觀諸同規則第13條第1項規定：「標誌牌面之大小，應以
      車輛駕駛人在適當距離內辨認清楚為原則。」即明，自不
      得以交通主管機關所設置標誌之高度或位置與前揭原則性
      之規定有違，即一律認為汽車駕駛人超速行駛之違規行為
      應予不罰…。」，並考量「警52」標誌之設置目的係為使
      用路人對前方測速取締行為有預見，本件「警52」標誌並
      無斑駁情形，且設置位置並無任何遮蔽，應為用路人清晰
      可見，足以達提醒作用，故標牌設置並無不當，原告主張
      並不足作為免罰理由。
   5、綜上所述，原告前揭所述，無非單方所執之詞，委無足取
      。
（二）聲明：原告之訴駁回。
四、爭點：
　　原告所指本件執行非固定式測速照相地點未經公告一節，是
    否影響舉發及原處分之合法性？又本件「警52」標誌之設置
    是否符合道路交通管理處罰條例第7條之2第3項之規定（即
    「於一般道路應於100公尺至300公尺間，明顯標示之」）？
五、本院的判斷：
（一）前提事實：
      緣原告徐苗藻於110年2月6日23時18分，駕駛原告許芳瑜
      所有之系爭車輛而行駛過新北市○○區○○路000號前（往三
      芝區方向）約25公尺至32公尺處時，經新北市政府警察局
      淡水分局交通分隊警員於新北市○○區○○路000號前，以非
      固定式照相式雷達測速儀測得其時速為124公里〈測距：約
      25-35公尺〉而予以拍照採證（速限為時速60公里），因當
      場不能攔截製單舉發，嗣經新北市政府警察局淡水分局交
      通分隊依據測速採證照片而以其有「速限60公里，經測時
      速為124公里，超速64公里（逾60公里至80公里以內）、
      駕駛人行車速度超過規定之最高時速60公里以上（處車主
      ）」之違規事實，乃於110年3月2日填製新北市政府警察
      局新北市警交大字第CT0000000號舉發違反道路交通管理
      事件通知單對系爭車輛之車主（即原告）逕行舉發，記載
      應到案日期為110年3月2日前，並於110年3月2日移送被告
      處理，原告徐苗藻於110年3月7日透過「交通違規申訴」
      系統陳述不服舉發，原告許芳瑜亦填具「違規移轉駕駛人
      申請書」辦理歸責實際駕駛人為原告徐苗藻，嗣被告即分
      別以原處分一、二予以裁處原告徐苗藻及許芳瑜等情，業
      據二造分別於起訴狀、答辯狀所不爭執，且有舉發違反道
      路交通管理事件通知單影本1紙、測速採證照片影本1幀、
      違規查詢報表影本1紙、交通違規申訴影本1紙、財團法人
      工業技術研究院雷達測速儀檢定合格證書影本1紙、違規
      移轉駕駛人申請書影本1份、原處分一影本1紙、原處分二
      影本1紙、汽車車籍查詢影本1紙（見本院卷第183頁、第1
      87頁、第189頁、第195頁、第203頁、第205頁、第207頁
      、第213頁、第241頁、第243頁）足資佐證，是此等事實
      自堪認定。
（二）原告所指本件執行非固定式測速照相地點未經公告一節，
      並不影響舉發及原處分之合法性；又本件「警52」標誌之
      設置符合道路交通管理處罰條例第7條之2第3項之規定（
      即「於一般道路應於100公尺至300公尺間，明顯標示之」
      ）：　　　
   1、應適用之法令：
    ⑴道路交通標誌標線號誌設置規則第55條之2：
　　　測速取締標誌「警52」，用以警告車輛駕駛人前方路段常
      有測速取締執法，促使行車速度不得超過道路規定之最高
      速限或低於規定之最低速限。本標誌設於測速取締執法路
      段前，一般道路應於一百公尺至三百公尺間，高速公路、
      快速公路應於三百公尺至一千公尺間。
    ⑵道路交通管理處罰條例第7條之2第1項第7款、第2項第9 款
      、第3項、第4項：
　　　汽車駕駛人之行為有下列情形之一，當場不能或不宜攔截
      製單舉發者，得逕行舉發：七、經以科學儀器取得證據資
      料證明其行為違規。前項第七款之科學儀器應採固定式，
      並定期於網站公布其設置地點。但汽車駕駛人之行為屬下
      列情形之一者，不在此限：九、行車速度超過規定之最高
      速限或低於規定之最低速限。對於前項第九款之違規行為
      ，採用固定或非固定式科學儀器取得證據資料證明者，於
      一般道路應於一百公尺至三百公尺間，於高速公路、快速
      公路應於三百公尺至一千公尺間，明顯標示之；其定點當
      場攔截製單舉發者，亦同。第一項逕行舉發，應記明車輛
      牌照號碼、車型等可資辨明之資料，以汽車所有人為被通
      知人製單舉發。
    ⑶道路交通管理處罰條例第24條第1項第3款：
　　　汽車駕駛人，有下列情形之一者，應接受道路交通安全講
      習：三、有第四十三條規定之情形。
    ⑷道路交通管理處罰條例第43條第1項第2款、第4項前段（修
      正前即行為時）、第5項前段：
　　　汽車駕駛人，駕駛汽車有下列情形之一者，處新臺幣六千
      元以上二萬四千元以下罰鍰，並當場禁止其駕駛：二、行
      車速度，超過規定之最高時速六十公里。汽車駕駛人有第
      一項或前項行為者，並吊扣該汽車牌照三個月。汽車駕駛
      人違反第一項、第三項規定者，應接受道路交通安全講習
      。
    ⑸道路交通管理處罰條例第63條第1項第3款：
      汽車駕駛人有下列各款所列條款之一者，除依原條款處罰
      鍰外，並予記點：三、有第四十三條、第五十三條或第五
      十三條之一情形之一者，各記違規點數三點。
　　⑹道路交通管理處罰條例第85條第1項、第4項：
      本條例之處罰，受舉發違反道路交通管理事件之受處罰人
      ，認為受舉發之違規行為應歸責他人者，應於舉發違反道
      路交通管理事件通知單應到案日期前，檢附相關證據及應
      歸責人相關證明文件，向處罰機關告知應歸責人，處罰機
      關應即另行通知應歸責人到案依法處理。逾期未依規定辦
      理者，仍依本條例各該違反條款規定處罰。依本條例規定
      逕行舉發或同時併處罰其他人之案件，推定受逕行舉發人
      或該其他人有過失。
　　⑺行政罰法第5條：
      行為後法律或自治條例有變更者，適用行政機關最初裁處
      時之法律或自治條例。但裁處前之法律或自治條例有利於
      受處罰者，適用最有利於受處罰者之規定。
    ⑻按「本細則依道路交通管理處罰條例第九十二條第四項規
      定訂定之。」、「處理違反道路交通管理事件之程序及統
      一裁罰基準，依本細則之規定辦理。前項統一裁罰基準，
      如附件違反道路交通管理事件統一裁罰基準表。」，違反
      道路交通管理事件統一裁罰基準及處理細則第1條、第2條
      第1項、第2項分別亦有明定，是違反道路交通管理事件統
      一裁罰基準及處理細則即係基於法律之授權所訂定，而該
      處理違反道路交通管理事件之統一裁罰基準（即「違反道
      路交通管理事件統一裁罰基準表」）已考量「違反事件」
      、「法條依據」、「法定罰鍰額度或其他處罰」、「違規
      車種類別或違規情節」、「期限內繳納或到案聽候裁決者
      」、「逾越應到案期限30日內，繳納罰鍰或到案聽候裁決
      者」、「逾越應到案期限30日以上60日以內，繳納罰鍰或
      到案聽候裁決者」、「逾越應到案期限60日以上，繳納罰
      鍰或逕行裁決處罰者」等因素，作為裁量之標準，並未違
      反授權之目的及裁量權之本質，是其不僅直接對外發生效
      力，且被告亦應受其拘束而適用之。
   2、查依原告所提出之新北市政府109年11月20日新北警交字
      第10946441041號公告（見本院卷第25頁至第45頁〈單數頁
      〉）及新北市政府110年8月12日新北警交字第11045748621
      號公告（見本院卷第47頁至第63頁〈單數頁〉）以觀，固可
      見於本件違規時間（110年2月6日），於「新北市○○區○○
      路000號前」並未經公告係設置「固定式及移動式移動式
      科學儀器執法地點」，然本件係就「行車速度超過規定之
      最高速限」而以科學儀器取得證據資料證明其行為違規，
      則依前揭道路交通管理處罰條例第7條之2第2項第9款之規
      定，該科學儀器（照相式雷達測速儀）自不以「固定式且
      定期於網站公布其設置地點」為法定合法舉發要件；又本
      件於擺設非固定式照相式雷達測速儀地點前方116.4公尺
      處，有設置「警52」標誌，而系爭車輛經過該擺設非固定
      式照相式雷達測速儀地點後約25至32公尺處（即測距）遭
      測速採證照相，亦即設置「警52」標誌地點與違規地點間
      之距離約141.4公尺至148.4公尺，此有舉發警員職務報告
      影本1紙及設置「警52」標誌照片〈顯示時間為110年2月6
      日22時11分〉影本1幀、擺設非固定式照相式雷達測速儀照
      片影本1幀〈顯示時間為110年2月6日23時17分〉、現場示意
      圖影本1紙（見本院卷第227頁至第235頁〈單數頁〉）在卷
      足憑；又由該設置「警52」標誌之照片以觀，其係依附於
      道路中央分隔島上所豎立之燈桿下方，且未遭遮蔽，而比
      對其高度約等同於畫面中甫行經之小客車之車高，則雖係
      夜間，但經由路燈之照射仍屬明顯可見。從而，原告所指
      本件執行非固定式測速照相地點未經公告一節，自不影響
      舉發及原處分之合法性，且本件「警52」標誌之設置亦符
      合道路交通管理處罰條例第7條之2第3項之規定（即「於
      一般道路應於100公尺至300公尺間，明顯標示之」），是
      被告認原告徐苗藻於前揭時、地駕駛原告許芳瑜所有之系
      爭車輛而有「行車速度，超過規定之最高時速逾60公里至
      80公里以內」之違規事實，乃以原處分一、二分別處駕駛
      人（即原告徐苗藻）及系爭車輛之車主（即原告許芳瑜）
      前揭處罰內容，觀諸前開規定，依法洵屬有據。
　 3、雖原告執前揭情詞而為主張；惟查：　
　　⑴內政部警政署108年12月31日警署交字第10801763712號函
      ：「主旨：停止適用『交通違規稽查與輕微違規勸導作業
      注意事項』，自即日起生效，請查照轉知。說明：旨揭注
      意事項係本署於民國95年6月6日訂頒，期間曾於95年12月
      25日、102年9月3日及103年4月23日修正，因多數內容已
      規範於『違反道路交通管理事件統一裁罰基準表及處理細
      則』及『取締一般交通違規作業程序』，爰自即日起停止適
      用。」（影本見本院卷第247頁），而本件違規行為時係1
      10年2月6日，即已無前開「交通違規稽查與輕微違規勸導
      作業注意事項」之適用問題，是原告仍執之而指摘本件舉
      發之合法性，本無可採；況且，依新北市政府警察局交通
      警察大隊淡水分隊〈35人〉勤務表〈110年2月6日〉（見本院
      卷第225頁）所載，於當日22時至24時之「勤務方式」係
      「測速照相淡水區淡金路162號（往三芝），亦足認該執
      勤地點項目業經主管核定。
　　⑵又本件「警52」標誌之設置符合道路交通管理處罰條例第7
      條之2第3項之規定，業如前述，是原告所稱視線幾乎遭輕
      軌橋墩遮蔽一事，核與客觀事證不符，又原告漏為計算測
      距（即擺設非固定式照相式雷達測速儀地點至違規地點）
      ，乃指稱本件於一般道路未於100公尺至300公尺間，明顯
      標示，亦屬無據。再者，本件「警52」標誌之設置既屬「
      明顯」，則原告以其違反前開道路交通標誌標線號誌設置
      規則第18條第2項所指之標誌高度之原則而指摘其違反道
      路交通管理處罰條例第7條之2第3項之規定，本無足採；
      況且，本件「警52」標誌之設置高度，約與小客車之車高
      相同，已如前述，而依前揭汽車車籍查詢所載，系爭車輛
      之車高為143公分，則其設置高度（應自車道地面起算）
      應未低於道路交通標誌標線號誌設置規則第18條第2項所
      指「豎立式標誌設置之高度，以標誌牌下緣距離路面邊緣
      或邊溝之頂點一公尺二十公分至二公尺十公分」之原則，
      而原告固提出設置「警52」標誌及測量高度之照片（見本
      院卷第87頁、第89頁、第91頁）而指稱「警52」標誌之高
      度僅80-100公分，但將原告所提出設置「警52」標誌之照
      片（見本院卷第87頁）與前揭警方提供設置「警52」標誌
      之照片〈顯示時間為110年2月6日22時11分〉（見本院卷第2
      29頁）兩相比較，後者之高度顯然高於前者甚多〈逾40公
      分以上〉，又「警52」標誌之設置高度亦應由車道起算而
      非自中央分隔島之地面起算，然由原告提出之該測量高度
      之照片（見本院卷第89頁、第91頁）以觀，其係自中央分
      隔島之地面起算，此一測量方式亦屬有誤，則原告執該與
      違規行為時不同之「警52」設置照片及錯誤之測量方式而
      為之指摘，當無可採。
（三）本件判決基礎已經明確，兩造其餘的攻擊防禦方法及訴訟
      資料經本院斟酌後，核與判決結果不生影響，無一一論述
      之必要，一併說明。
（四）本件第一審裁判費為300元，所以確定第一審訴訟費用額
      為300元，由原告負擔。
六、結論：原處分一、二，均無違誤，原告分別訴請撤銷為無理
    由，應予駁回。
中    華    民    國   111    年    4     月    29    日
                  行政訴訟庭  法  官  陳鴻清
一、上為正本係照原本作成。
二、如不服本判決，應於判決送達後20日內，向本院提出上訴狀
    並表明上訴理由（原判決所違背之法令及其具體內容或依訴
    訟資料可認為原判決有違背法令的具體事實），其未載明上
    訴理由者，應於提出上訴後20日內向本院補提理由書（上訴
    狀及上訴理由書均須按他造人數附繕本，如未按期補提上訴
    理由書，則逕予駁回上訴），並應繳納上訴裁判費新臺幣75
    0 元。
                              書記官  李玉秀
中　　華　　民　　國　　111 　年　　4 　　月　　29　　日